臺灣高等法院刑事判決　　　　　　　　94年度上訴字第1352號
　　上　訴　人
　　即　被　告　丁○○
　　　　　　　　丙○○
　　上二人共同
　　指定辯護人　本院公設辯護人　甲○○
上列上訴人等因殺人未遂等案件，不服臺灣基隆地方法院93年度
訴字第658號，中華民國94年3月10日第一審判決（起訴案號：臺
灣基隆地方法院檢察署93年度偵字第3100號），提起上訴，本院
判決如下：
    主  文
上訴駁回。
    事  實
一、丁○○（綽號「阿祥」）前有流氓感訓前科，因違反槍砲彈
    藥刀械管制條例等案件，經臺灣基隆地方法院以86年度訴字
    第140號判決判處有期徒刑1年6月，嗣經臺灣高等法院以86
    年度上訴字第2768號判決駁回上訴而告確定；另因犯恐嚇案
    件，經臺灣基隆地方法院以86年度訴字第541號判決判處有
    期徒刑8月，其不服而提起上訴，其後撤回上訴而告確定；
    嗣經臺灣基隆地方法院就上開二案合併定其應執行刑為有期
    徒刑2年，並於民國（下同）88年8月3日（起訴書誤載為88
    年8月16日）因與流氓案件感訓期間折抵免予繼續執行而出
    監。丙○○（綽號「貓仔」）前因恐嚇案件，經臺灣高等法
    院判處有期徒刑5月確定，於87年7月31日縮短刑期執行完畢
    （不構成累犯）。其均不知悔改：
（一）丁○○明知未經許可，不得非法寄藏、持有槍彈，竟於93
      年3月間某日，在基隆市○○街38巷7號1樓，自真實姓名
      不詳綽號「阿金」之成年男子處，受託保管如附表編號1
      至4所示槍彈（其中制式子彈31顆、改造子彈27顆），並
      將之藏放在基隆市○○街38巷7號1樓租屋處。
（二）緣丁○○於93年7月12日凌晨，因故遭戊○○、乙○○（
      綽號「傻雞」）等人毆打，心生不滿而伺機報復。因戊○○、乙○○在基隆市○○○街23號投資開設「寶寶天堂」
      遊藝場，通常會於夜間打烊時，前往上址結帳，丁○○認
      有機可乘，竟於93年7月14日晚間，持如附表編號1所示制
      式90手槍（已填充數目不詳之制式子彈）及編號3、4所示
      改造手槍、改造子彈等物，欲前往理論。丁○○騎用機車
      ，搭載斯時尚不知其攜帶槍彈之友人己○○，自93年7月
      14日晚間7時許起，至翌（15）日凌晨某時止，先在上址
      附近徘徊，迨同年月15日凌晨2時許，藏身基隆市○○○
      街14號附近巷子內，以等待對街之動靜。為恐談判理論時
      發生衝突，丁○○將裝有如附表編號2、4所示槍彈交由己○○，並叮囑可作為防身之用。嗣於同日凌晨3時30分許
      ，乙○○駕駛車牌號碼8B-9297號自用小客車抵達上開電
      玩店門口，並以倒車入庫之方式將車停妥，甫離開駕駛座
      正欲以汽車遙控器上鎖時，丁○○即隻身持槍上前質問理
      論，乙○○因於黑夜間，見有不明人士無端逼近，連忙朝
      基隆市○○○街29號對面巷子之方向逃逸。丁○○亟欲洩
      憤報復，竟持槍上前追趕，口出：「我與你沒有怎樣，為
      何要找我麻煩！」等語，並對空連續擊發3槍，迨見乙○○跑入巷子後，又朝路邊再擊發1槍（擊中停放在基隆市
      ○○○街25號前之車牌號碼HL-1535號自用小客車之左後
      輪上方，毀損部分未據告訴），共計擊發4槍，以此脅迫
      方式妨害乙○○行使己身行動自由之權利，旋即逃離現場
      。嗣經警據報到場處理，扣得4顆彈殼、2顆彈頭。
（三）己○○於93年8月4日某時，因另案通緝遭警查獲，為避免
      警方循線查獲上開改造槍彈（如附表編號2、4所示），竟
      在警局以暗示方式，告知陪同之友人丙○○（綽號貓仔）
      上開改造槍彈藏放地點，並叮囑丙○○保管。丙○○明知
      未經許可，不得持有藏放槍彈，竟自彼時起至查獲日止，
      在其位於臺北縣蘆洲市○○街55號2樓住處藏放上開改造
      手槍、子彈。
（四）嗣丁○○因聽聞戊○○有意聚眾尋仇，極為不悅，欲向戊○○示警，遂於93年8月9日凌晨2時許，向不知情之丙○○謊稱欲返回基隆市七堵區之住處拿取私人物品，丙○○
      不疑有他，遂駕駛其女友顏瑞媛所有之車牌號碼P7 -2008
      號自用小客車，自臺北縣蘆洲市○○路55號2樓住處出發
      ，先前往臺北縣三重市○○路、重新路口與丁○○會合，
      再搭載丁○○前往基隆市，並於同日凌晨3時30分許，抵
      達基隆市○○街附近暫停，丁○○獨自下車後，步行至戊○○位於基隆市○○路100號1樓住處對街，因欲洩憤，竟
      基於加害生命、身體、財產之恐嚇及毀損他人物品之犯意
      ，持上開制式90手槍（已填充數目不詳之子彈），朝戊○○平日使用並停放在門口之車牌號碼8A-3999號自用小客
      車之方向連續擊發3槍，造成該車後方鐵捲門、該車駕駛
      座之椅背上各有一明顯彈孔，且該車後窗玻璃因此破損，
      足以生損害於戊○○。丁○○旋返回丙○○所駕駛之自用
      小客車內，並由丙○○搭載離開現場。隨後經警據報到場
      處理，在現場扣得3顆彈殼。嗣於93年8月20日凌晨2時20
      分許，經警持搜索票在丁○○位於臺北縣三重市○○○路
      11號5樓之3租屋處，扣得制式90手槍1支（含彈匣1個）及
      制式子彈24顆；再於同日凌晨4時30分許，在丙○○位於
      臺北縣蘆洲市○○路55號2樓住處，扣得改造手槍1 支（
      含彈匣1個）、改造子彈27顆（扣案物品均經送請內政部
      警政署刑事警察局鑑定，鑑驗結果詳如附表所示）。
二、案經乙○○及戊○○訴由基隆市警察局移送暨臺灣基隆地方
    法院檢察署檢察官偵查起訴暨言詞追加起訴。
    理  由
一、經查：
（一）上揭犯罪事實非惟業據被告丁○○、丙○○於偵查、原審
      及本院審理時坦承不諱，核與證人黃耿國、乙○○於原審
      審理時之結證，及告訴人戊○○於警詢中之指訴情節大致
      相符。且扣案如附表編號1至4所示槍彈，於偵查中先經送
      請內政部警政署刑事警察局鑑驗，其中如附表編號2所示
      改造手槍，係以性能檢驗法鑑驗，有原審卷附內政部警政
      署刑事警察局93年12月2日刑鑑字第0930234673號函可參
      ，嗣於原審審理中，再就如附表編號2所示改造手槍要求
      以試射法進行鑑驗；另原審於被告丁○○所另涉流氓案件
      中，亦就第一次鑑驗未予試射之改造子彈18顆送請鑑驗。
      以上送驗結果均如附表所示，除扣案改造子彈其中7顆經
      試射認無殺傷力外，其餘扣案槍彈均有殺傷力之事實，有
      偵查卷附內政部警政署刑事警察局93年9月17日刑鑑字第
      093 0178908號槍彈鑑定書暨照片10張、原審卷附該局94
      年1 月13日刑鑑字第0930257874號函、94年2月17日刑鑑
      字第094 0021363號函可憑。又警方在基隆市○○○街現
      場勘查時，發現遺留彈殼4顆，彈頭2顆，其中彈殼4顆（
      編號1至4）均係已擊發之口徑9mm（9x19mm）制式彈殼，
      編號5之彈頭係已擊發之口徑9mm銅包衣彈頭，其上僅剩2
      條右旋來復線，編號6之彈頭則係彈頭之銅包衣碎片，又
      送驗4顆彈殼經顯微鏡比對結果，彈底特徵紋痕相吻合，
      認均係由同一槍枝所擊發等事實，有偵查卷附內政部警政
      署刑事警察局93年7月22日刑鑑字第0930147241號槍彈鑑
      定書1紙可參；另基隆市○○街現場遺留有彈殼3顆、彈頭
      2顆，其中彈殼3顆係已擊發之口徑9mm（9x19mm）制式彈
      殼，彈頭1顆認係長24.5mm、寬24.3 mm之金屬片，另1顆
      彈頭認係受撞擊嚴重變形之彈頭銅包衣片及彈頭鉛心，有
      原審卷附內政部警政署刑事警察局93年10月15日刑鑑字第
      0930167086號槍彈鑑定書1紙暨照片8張可參。而基隆市○○街現場所遺留之彈殼，其彈底特徵紋痕與上開自治北街
      現場遺留之彈殼相吻合，認係由相同槍枝所擊發乙節，亦
      有內政部警政署刑事警察局93年9月27日刑鑑字第
      0930194441號函（93年度偵字第3100號偵查卷第189、190
      頁參照）、上開93年10月15日刑鑑字第0930167086號槍彈
      鑑定書可參。此外，復有偵查卷附開元街現場暨彈殼照片
      計25張、基隆市警察局第三分局自治北街槍擊案現場勘查
      報告暨照片32張（93年度偵字第3100號偵查卷第96頁以下
      參照）、被告丁○○93年8月20日之證人結文（上開偵查
      卷第145頁參照）在卷足憑，堪認被告等上開自白均與事
      實相符，而可採信。
（二）公訴意旨雖認被告丁○○上開持槍追趕被害人乙○○之行
      為，係犯刑法第271條第2項、第1項之殺人未遂罪嫌，然
      此為被告丁○○所堅決否認，且依證人乙○○於原審審理
      中結證稱：伊關上車門後，正要拿遙控器鎖車時，突然感
      覺到自治北街對面有人靠近，相距約15公尺，但無法確定
      人數，感覺上對方是以半跑步狀態靠近，伊當時本能反應
      往反方向跑進自治北街29號對面巷子，有聽到槍聲，印象
      中至少有2、3聲，感覺上槍聲愈來愈遠，跑到對面巷子後
      ，就沒有人在追等語（原審93年12月16日審判筆錄參照）
      ，則若被告丁○○有殺人犯意，以其當時逼近被害人乙○○之程度，應無連開4槍猶未能擊中之理。況被告丁○○
      若有心致害人乙○○於死地，理應一路追殺到底，而無因
      見被害人乙○○跑進巷弄內，即持槍朝路邊車輛射擊洩憤
      ，隨即離去之舉措。至證人黃耿國雖於警詢中證稱其有目
      睹被告丁○○持槍追人，然此本不為被告丁○○所否認，
      且證人黃耿國於原審審理中坦認上開警詢證述係受戊○○
      指示所為，事實上伊當時人在電玩店內，完全未曾目睹案
      發經過（詳如後述），公訴意旨援用該證人警詢中之不實
      證述而為論罪依據，自無可採。又被害人乙○○固於檢察
      官偵查中陳稱：彈孔路徑與伊逃跑方向相同，認為被告丁○○要取伊性命云云（93年度偵字第3100號偵查卷第170
      頁參照），惟此係被害人乙○○之主觀意見與臆測推論之
      說法，並無相關科學論理憑據可資佐參，自不得援引作為
      認定被告丁○○主觀犯意之依據。而偵查卷附自治北街槍
      擊案現場測繪圖，僅能證明警方勘查現場時之彈殼、彈頭
      遺留位置，因上開現場為人、車頻繁之馬路，上開地點無
      法確認為案發後之原始位置之事實，業經證人即基隆市警
      察局刑警隊組長黃嘉福到庭結證屬實（原審93年12月16日
      審判筆錄參照），並有前揭現場勘查報告可憑，自無從單
      憑彈殼遺留現場之位置，逕行臆測被告丁○○開槍射擊之
      方向。至證人黃嘉福雖證稱：急扣板機之彈道會朝下，若
      垂直向上急扣板機，不可能造成水平以下夾角10度之彈道
      方向等語（同前原審審判筆錄參照），然被告丁○○業已
      供陳其第四槍係朝路邊車輛射擊，核與上開現場勘查報告
      記載：「自小客HL-1535左後輪上方，離地面約69公分處
      有一射入孔，子彈以水平夾角約10度方向，貫穿汽車鋼板
      ，並穿透輪弧上方鈑金後打擊於避震器旁車體」等語相符
      ，在檢察官未能提出其他積極證據相佐下，殊難據此推斷
      被告丁○○並非對空鳴槍，亦無憑此逕認被告丁○○係朝
      被害人乙○○躲避方向射擊之依據。故公訴意旨認被告係
      基於殺人之主觀犯意而持槍射擊被害人乙○○，尚無可採
      ，應認被告丁○○係以持槍對空射擊之脅迫方式，妨害被
      害人乙○○行使己身行動自由之權利。
（三）按刑法上之正當防衛係以遇有現在不法之侵害，始能成立
      ，倘若不法侵害尚未發生或已過去，則其加害行為即無正
      當防衛之可言（最高法院19年度上字第1174號判例參照）
      。查被告丁○○二度持槍分別各開4槍、3槍之際，被害人
      乙○○、戊○○對其並無任何不法之侵害，且被告丁○○
      持槍分別以對空射擊及朝被害人戊○○座車射擊之脅迫、
      恐嚇方式，確已妨害被害人乙○○行使己身行動自由之權
      利及致生危害於被害人戊○○之生命、身體安全，被告丁○○雖另以其係出於自衛等語資為辯解，顯係卸責之詞，
      不足採信，附予敘明。
（四）綜上所陳，本案事證明確，被告丁○○、丙○○上開犯行
      均堪認定，應依法論科。
二、查被告等犯罪後，槍砲彈藥刀械管制條例第11條第4項：「
    未經許可，持有、寄藏或意圖販賣而陳列第1項所列槍砲者
    ，處1年以上7年以下有期徒刑，併科新臺幣7, 000,000元以
    下罰金」之規定，業經立法院修正刪除，並將相關罰則移列
    同條例第8條第4項：「未經許可，持有、寄藏或意圖販賣而
    陳列第1項所列槍枝者，處3年以上10年以下有期徒刑，併科
    新臺幣7,000,000元以下罰金」，並經總統於94年1月26日明
    令公布，同年月28日生效。比較新舊法結果，以修正前之舊
    法有利於被告，依刑法第2條第1項但書之規定，被告等寄藏
    改造槍枝之行為，應適用行為時之舊法處罰。至被告等寄藏
    制式槍彈、改造子彈部分，因槍砲彈藥刀械管制條例第7、1
    2條未經修正，故無新舊法比較適用之問題；又起訴書原認
    如附表編號3所示槍枝係「改造模型槍」，而援用修正前槍
    砲彈藥刀械管制條例第10條第2項轉讓改造模型槍、第4項寄
    藏改造模型槍等規定論罪，惟原審到庭實行公訴檢察官業以
    言詞聲明變更起訴法條為同條例第11條第2項、第4項之罪，
    此部分核無變更起訴法條之問題。又刑法第305條之恐嚇罪
    ，係指單純以將來加害生命、身體、自由、名譽、財產之事
    ，恐嚇他人致生危害於安全者而言，如對於他人之生命、身
    體等，以現實之強暴脅迫手段加以危害要挾，使人行無義務
    之事或妨害人行使權利，應構成刑法第304 條之強制罪，縱
    有恐嚇行為，亦僅屬犯強制罪之手段，無更論以恐嚇危害安
    全罪之餘地，此為邇來我國終審機關所持之一致見解。核被
    告丁○○所為，犯罪事實一（一）部分係犯現行槍砲彈藥刀
    械管制條例第7條第4項寄藏手槍、第12條第4項寄藏子彈及
    行為時槍砲彈藥刀械管制條例第11條第4項寄藏其他可發射
    子彈具有殺傷力之槍枝等罪，其以一行為同時寄藏上開槍彈
    ，為異種想像競合犯，應從一重論以現行槍砲彈藥刀械管制
    條例第7條第4項之罪。經查檢察官於起訴書之事實欄就此部
    分亦載明被告係「藏放」以持有，顯係起訴寄藏之犯行，故
    毋庸變更起訴法條，併予敘明。被告丁○○持有上開槍彈係
    受寄之當然結果，不另就持有予以論罪。又被告丁○○寄藏
    後持有槍彈之行為，具有行為繼續之性質，為繼續犯，應論
    以單純一罪；犯罪事實一（二）部分係犯刑法第304條之強
    制罪；犯罪事實一（四）部分係犯刑法第305 條恐嚇危害安
    全罪、第354條毀損等罪。其所犯上開二罪間，有方法、結
    果之牽連犯關係，應從一重論以刑法第305條之恐嚇危害安
    全罪。公訴意旨以被告丁○○就犯罪事實一（二）係犯刑法
    第271 條第2項、第1項之殺人未遂罪，有如前述之不當而應
    論以刑法第304條之強制罪，惟因起訴之基本社會事實同一
    ，爰依法變更此部分之起訴法條。又其所犯上開三罪，犯意
    各別，行為互異，應予分論併罰。查被告丁○○前曾受如事
    實欄所載有期徒刑之執行，此有本院被告前案紀錄表附卷可
    考，其於有期徒刑執行完畢即88年8月3日後5年以內，再犯
    犯罪事實一（一）、（二）所示最重本刑為有期徒刑以上之
    刑之罪，為累犯，應就該部分之罪加重其刑。至犯罪事實一
    （四）所示犯行，係前案執行完畢5年後所為之犯罪，依法
    並無累犯加重規定之適用，公訴意旨未察，亦論以累犯，顯
    有未合。核被告丙○○所為，係犯現行槍砲彈藥刀械管制條
    例第12條第4項寄藏子彈及行為時槍砲彈藥刀械管制條例第
    11條第4項寄藏其他可發射子彈具有殺傷力之槍枝等罪，其
    以一行為同時寄藏上開槍彈，為異種想像競合犯，應從一重
    論以行為時槍砲彈藥刀械管制條例第11條第4項之罪，被告
    丙○○持有上開槍彈係受寄之當然結果，不另就持有予以論
    罪。又其寄藏後持有槍彈之行為，具有行為繼續之性質，為
    繼續犯，應論以單純一罪。
三、原審以被告丁○○、丙○○罪證明確，適用行為時槍砲彈藥
    刀械管制條例第11條第4項、現行槍砲彈藥刀械管制條例第7
    條第4項、第12條第4項，刑法第11條前段、第2條第1項但書
    、第304條、第305條、第354條、第55條、第47條、第42條
    第2項、第38條第1項第1款，罰金罰鍰提高標準條例第2條，
    審酌被告等寄藏槍彈之行為，嚴重影響社會秩序，而被告丁○○擁槍自重，僅因細故即持槍恫嚇他人，惡性非輕，被告
    丙○○係因朋友情誼而受託寄藏槍彈，惡性尚非重大，併其
    二人犯後均坦承犯行、態度尚稱良好等一切情狀，就被告丁○○未經許可寄藏手槍，累犯部分，量處有期徒刑6年，併
    科罰金新臺幣15萬元，再就所宣告併科罰金部分，諭知其易
    服勞役之折算標準；就被告丁○○以脅迫妨害人行使權利，
    累犯部分，量處有期徒刑1年；就被告丁○○以加害生命、
    身體、財產之事，恐嚇他人致生危害於安全部分，量處有期
    徒刑8月併與偽證部分 (業經原審以同案判處有期徒刑月
    經被告撤回上訴而定讞) 定執行刑為有期徒刑柒年陸月併科
    罰金新台幣拾伍萬元罰金如易服勞役以新台幣玖佰元即銀元
    佰元折算壹日；就被告丙○○未經許可寄藏其他可發射子
    彈具有殺傷力之槍枝部分，量處有期徒刑1年4月，併科罰金
    新臺幣3萬元，再就所宣告併科罰金部分，諭知其易服勞役
    之折算標準。又以扣案如附表編號1、2、3所示槍彈，均屬
    違禁物，依刑法第38條第1項第1款之規定，各於被告項下宣
    告沒收。另敘明查獲扣案之另5顆制式子彈、20顆改造子彈
    ，業經鑑驗試射而告滅失，毋庸宣告沒收。又鑑驗射擊無法
    擊發之改造子彈7顆，因無殺傷力而非違禁物，亦無庸宣告
    沒收。其認事用法，均無不合，量刑亦屬適當，被告丁○○
    、丙○○上訴均主張原審量刑過重，指摘原判決不當，均無
    理由，應予駁回。
據上論斷，應依刑事訴訟法第368條，判決如主文。
本案經檢察官邱美育到庭執行職務。
中　　華　　民　　國　　94　　年　　9 　　月　　28　　日
　　　　　　　　　刑事第十一庭審判長法　官　陳祐輔
　　　　　　　　　　　　　　　　　  法　官　江國華
　　　　　　　　　　　　　　　　　  法　官　楊炳禎
以上正本證明與原本無異。
寄藏槍枝部分如不服本判決，應於收受送達後10日內向本院提出
上訴書狀，其未敘述上訴之理由者並得於提起上訴後10日內向本
院補提理由書（均須按他造當事人之人數附繕本）。
其他部分不得上訴。
                                    書記官  廖素花
中　　華　　民　　國　　94　　年　　9 　　月　　28　　日
附錄：本案論罪科刑法條全文
行為時槍砲彈藥刀械管制條例第11條第4項
未經許可，持有、寄藏或意圖販賣而陳列第1 項所列槍砲者，處
1年以上7年以下有期徒刑，併科新臺幣7,000,000元以下罰金。
現行槍砲彈藥刀械管制條例第7條第4項
未經許可，持有、寄藏或意圖販賣而陳列第 1 項所列槍砲、彈藥
者，處5 年以上有期徒刑，併科新台幣00000000元以下罰金。
現行槍砲彈藥刀械管制條例第12條第4 項
未經許可，持有、寄藏或意圖販賣而陳列子彈者，處5 年以下有
期徒刑，併科新台幣3,000,000 元以下罰金。
刑法第304條
以強暴、脅迫使人行無義務之事或妨害人行使權利者，處3 年以
下有期徒刑、拘役或300元以下罰金。
前項之未遂犯罰之。
刑法第305條
以加害生命、身體、自由、名譽、財產之事，恐嚇他人致生危害
於安全者，處2 年以下有期徒刑、拘役或300 元以下罰金。
刑法第354條
毀棄、損壞前2 條以外之他人之物或致令不堪用，足以生損害於
公眾或他人者，處2 年以下有期徒刑、拘役或500 元以下罰金。
附表
┌──┬───────┬──┬─────────────┐
│編號│名          稱│驗餘│        鑑驗結果          │
│    │              │數量│                          │
├──┼───────┼──┼─────────────┤
│ 1  │90制式半自動手│ 1  │匈牙利FEG 廠P9R 型口徑    │
│    │槍（槍枝管制編│    │9mm(9x19mm) 之制式半自動手│
│    │號0000000000）│    │槍，槍號為「61280 」，槍管│
│    │              │    │內具6 條右旋來復線，機械性│
│    │              │    │能良好，認具殺傷力。      │
├──┼───────┼──┼─────────────┤
│ 2  │改造手槍（槍枝│    │1.第一次送驗：認係由仿FN廠│
│    │管制編號110215│ 1  │半自動手槍製造之金屬玩具手│
│    │3188）        │    │槍，更換土造金屬槍管改造而│
│    │              │    │成之改造手槍，機械性能良好│
│    │              │    │，可擊發適用子彈，認具殺傷│
│    │              │    │力。                      │
│    │              │    │2.第二次送驗：經裝填適用子│
│    │              │    │彈（以自行車製之金屬彈殼加│
│    │              │    │裝底火、黑色火藥及直徑約8m│
│    │              │    │m、重3.3克之彈頭組合而成）│
│    │              │    │試射結果，測得彈頭之發射速│
│    │              │    │度為174公尺/秒，計算其動能│
│    │              │    │為49.96 焦耳，單位面積動能│
│    │              │    │為99.38 焦耳/ 平方公分，依│
│    │              │    │美國軍醫總署定義，足以使人│
│    │              │    │喪失戰鬥能力（78.6焦耳以上│
│    │              │    │），且依日本科學警察研究所│
│    │              │    │之研究結果，以足以穿入人體│
│    │              │    │皮肉層（20焦耳）。故本院認│
│    │              │    │具殺傷力。                │
├──┼───────┼──┼─────────────┤
│ 3  │制式子彈      │ 19 │扣案送驗24顆，試射5 顆，認│
│    │              │    │均係口徑9mm(9x19mm) 制式子│
│    │              │    │彈，認均具殺傷力。        │
├──┼───────┼──┼─────────────┤
│ 4  │改造子彈      │7顆 │1.第一次送驗：送驗27顆，認│
│    │              │無法│均係土造子彈（具直徑約8.1m│
│    │              │擊發│m之金屬彈頭），採樣9顆試射│
│    │              │，均│，3 顆可擊發，認均具殺傷力│
│    │              │不具│；另6顆均無法擊發，認均不 │
│    │              │殺傷│具殺傷力。                │
│    │              │力，│2.第二次送驗：送驗18顆，均│
│    │              │其餘│經試射，其中17顆可擊發，認│
│    │              │均經│均具殺傷力，另1 顆無法擊發│
│    │              │試射│，認不具殺傷力。          │
│    │              │而告│                          │
│    │              │滅失│                          │
└──┴───────┴──┴─────────────┘
